【裁判字號】    97,上訴,4090
【裁判日期】    980106
【裁判案由】    偽造文書等
【裁判全文】
臺灣高等法院刑事判決                97年度上訴字第4090號
上  訴  人  臺灣臺北地方法院檢察署檢察官
上  訴  人
即  被  告  甲○○
指定辯護人  本院公設辯護人周君穎
上列上訴人因被告偽造文書等案件，不服臺灣臺北地方法院九十
七年度訴字第七九○號，中華民國九十七年八月八日第一審判決
（起訴案號：臺灣臺北地方法院檢察署九十六年度調偵字第六九
五號），提起上訴，本院判決如下：
    主  文
原判決撤銷。
甲○○連續銀行職員，意圖為第三人不法之利益，而為違背其職
務之行為，致生損害於銀行之財產，處刑及減刑如附表一所示。
又銀行職員，意圖為第三人不法之利益，而為違背其職務之行為
，致生損害於銀行之財產，共拾罪，各處刑及減刑如附表二所示
。應執行有期徒刑貳年。
被訴如附表三之行使偽造私文書、背信部分無罪。
    事  實
一、甲○○於民國九十三年六月至九十五年七月間，擔任中國信
    託商業銀行股份有限公司（下稱中信銀行）復興分行之理財
    專員，負責替該銀行客戶提供理財諮詢，並受理客戶購買及
    贖回基金、債券等理財投資事宜，係受雇於中信銀行，為該
    銀行處理事務之人。緣甲○○前為求個人工作表現，而向客
    戶極力推薦投資產品「美林三年台幣石來運轉連動債」（產
    品代號4719）、「盧森堡三年台幣石來運轉連動債2 」（產
    品代號4720）。詎其所推銷產品之表現未如預期，且客戶邱
    慶正、張妙慧及邱智千一家人投資上開代號4719產品計新臺
    幣（下同）5300萬元，及投資上開代號4720產品計1100萬元
    ，張妙慧並曾數度來電詢問上開產品之投資績效，甲○○為
    隱瞞及彌補客戶邱慶正、張妙慧及邱智千之投資虧損，竟意
    圖為邱慶正、張妙慧及邱智千之不法利益，違背其職務而為
    下列致生損害於中信銀行之財產之行為：
  (一)於九十五年三月至五月間，基於意圖為第三人不法之利益及
    行使偽造私文書之概括犯意，連續於如附表一編號1至6所示
    日期，擅自盜用另二名中信銀行客戶吳連雲嬌及陳召雄所交
    付已蓋用印文之空白信託運用指示書及提款憑證，而在其上
    分別偽填贖回日期及標的、提款金額，偽造吳連雲嬌及陳召
    雄名義之信託運用指示書及提款憑證，持以向中信銀行表示
    贖回渠等如附表一編號1、2、3、6所投資之基金、連動債並
    提領陳召雄、吳連雲嬌如附表一編號4、5之存款，足以生損
    害於吳連雲嬌、陳召雄及中信銀行之財產。嗣於九十五年四
    月十九日將其自陳召雄、吳連雲嬌帳戶內提領之款項計新臺
    幣（下同）969萬元，分別以現金或轉帳方式，依序存入581
    萬9293元、11萬6324元、375萬4383 元至邱慶正、邱智千及
    張妙慧在中信銀行開設之帳戶內，使邱慶正等人得以彌補渠
    等投資上開連動債產品虧損之不法利益。
  (二)於九十五年七月間，另基於意圖為第三人不法之利益及行使
    偽造私文書之犯意，分別於如附表二編號1 至10所示日期，
    同前手法，擅自盜用吳連雲嬌及陳召雄所交付已蓋用印文之
    空白信託運用指示書及提款憑證，而在其上分別偽填贖回日
    期及標的、提款金額，偽造吳連雲嬌及陳召雄名義之信託運
    用指示書及提款憑證，持以向中信銀行表示贖回吳連雲嬌如
    附表二編號1、2所投資之基金、連動債及提領吳連雲嬌、陳
    召雄如附表二編號3 至10之存款，足以生損害於吳連雲嬌、
    陳召雄及中信銀行之財產。嗣將提領之款項，分以現金或轉
    帳方式，存入邱慶正、張妙慧及邱智千之帳戶（存入之日期
    及金額詳如附表二所示），使邱慶正等得以彌補渠等投資上
    開連動債產品虧損之不法利益。
    中信銀行於甲○○前述違背職務行為後，而遭客戶吳連雲嬌
    、陳召求償，致先行賠償吳連雲嬌1262萬6424元及陳召雄82
    8萬7665元，乃生損害於中信銀行之財產。
二、案經中信銀行訴由臺灣臺北地方法院檢察署檢察官偵查起訴
    。
    理  由
一、訊據被告甲○○對於上揭偽造吳連雲嬌及陳召雄名義之信託
    運用指示書及提款憑證，持以向中信銀行表示贖回及提款陳
    召雄、吳連雲嬌如附表一、二所示之基金、連動債及存款之
    事實坦承不諱，並經證人吳連雲嬌及陳召雄於偵查中證述屬
    實（第695 號偵查卷第42、43頁），且有偽造之吳連雲嬌及
    陳召雄名義之提款憑證及信託運用指示書、贖回標的及挪用
    金額明細表、對帳單、款項回補簽收書、協議和解書、存入
    憑證，及被告書立之自白書等件附卷可稽（第9327號偵查卷
    第5至13，第3214號偵查卷第9至31頁，本院九十七年十二月
    十一日準備程序筆錄及同年月三十日審判筆錄後附之證物）
    ，足認被告之自白與事實相符，堪予採信。
二、被告雖否認有何違反銀行法之違背職務罪責云云。惟查：
  (一)被告受雇於中信銀行，領有報酬，擔任該銀行復興分行理財
    專員，負責替該銀行客戶提供理財諮詢，並受理客戶購買及
    贖回基金、債券等理財投資事宜，係為中信銀行處理事務之
    人，本應確實遵守中信銀行及我國法令之規範，不得擅自挪
    用客戶預先蓋印之空白信託運用指示書及空白提款憑證，其
    竟未經銀行客戶吳連雲嬌、陳召雄之授權，擅自贖回伊等所
    投資之基金、連動債並提領存款，其顯然已經違背職務至明
    。且被告既然明知前揭所為係違反銀行規範及法令之舉，卻
    仍恣意以此不法手段，企圖彌補其他客戶邱慶正等人之投資
    損失，其當有為第三人不法利益之意圖而為違背其職務之行
    為之故意，應屬無疑。
  (二)被告上開違背職務之行為，致生損害於中信銀行及其客戶吳
    連雲嬌、陳召雄，如上述。而中信銀行亦因係被告之雇主，
    依法負有損害賠償責任，故於遭吳連雲嬌、陳召雄求償後，
    乃先行賠償吳連雲嬌1262萬6424元及陳召雄828萬7665 元，
    有上開款項回補簽收書、協議和解書在卷可憑。是被告前揭
    違背職務之行為，乃致生損害於中信銀行之財產，亦堪以認
    定。
三、被告另以其係基於為彌補客戶邱慶正等人投資虧損之接續目
    的而為，不應分別論處云云。惟按所謂接續犯，係指數個在
    同時同地或密切接近之時地，侵害同一法益之行為，因各舉
    動之獨立性極為薄弱，社會通念認為無法強行分開，乃將之
    包括視為一個行為之接續進行，給予單純一罪之刑法評價。
    此種實質上一罪之接續犯，與裁判上一罪之連續犯，其相異
    者，係在於連續犯侵害同一法益之數行為，各具獨立性，客
    觀上並認為其間存有時間上之差距，乃認係出於一個概括之
    犯意，為期訴訟經濟，擬制為一罪。九十五年七月一日起施
    行之修正刑法，已將連續犯及其性質類似之常業犯規定悉予
    刪除，考其立法旨趣，係因對於多次原可獨立評價之行為，
    僅論以一罪，不無鼓勵犯罪之嫌，亦與國民對於法律之感情
    相悖。是就接續犯之觀念，於判斷時，自不能無限擴張，除
    仍應受社會通念之支配外，尤應注意其公平性、合理性，使
    與經驗法則、論理法則及比例原則等一般法律適用之原理原
    則相適合，否則即與上揭修法精神不符（最高法院九十六年
    度台上字第七八七號判決要旨參照）。查被告自九十五年三
    月間起，即基於違背其職務及行使偽造私文書之犯意，偽造
    客戶吳連雲嬌及陳召雄名義之信託運用指示書及提款憑證，
    持以向中信銀行表示贖回及提款陳召雄、吳連雲嬌如附表一
    、二所示之基金、連動債及存款之事實，已如前述。其違背
    職務之時間長達四個月之久，且其各次違規行為，客觀上為
    先後數行為，逐次實施，在時間差距上，可以分開，在刑法
    評價上各具獨立性，故被告於刑法九十五年七月一日修正施
    行後之行為（即附表二部分），揆之前開說明，自應予以單
    獨論處。
    綜上所述，本件事證明確，被告於此所辯，無非卸責之詞，
    不足採信。被告犯行，洵堪認定，應依法論科。
四、被告行為後，刑法業於九十四年二月二日修正公布，並於九
    十五年七月一日起施行，依修正後刑法第二條第一項之規定
    ，為「從舊從輕」之比較，而與本件相關之連續犯規定，新
    法第五十六條已刪除連續犯之規定，故於新法修正施行後，
    被告之數犯罪行為，即須分論併罰，此刪除雖非犯罪構成要
    件之變更，但顯已影響行為人刑罰之法律效果，自屬法律有
    變更，依新法第二條第一項規定，比較新、舊法結果，仍應
    適用較有利於被告之行為時法律即修正前刑法第五十六條規
    定論以連續犯。另刑法第五十五條牽連犯規定，業於九十四
    年二月二日刪除，並於九十五年七月一日施行，經比較新舊
    法結果，當以舊法較有利於被告，依刑法第二條第一項前段
    規定，仍適用修正前第五十五條論以牽連犯之規定。綜合上
    述各條文修正前、後之比較，以被告行為時之舊法對被告有
    利，自應適用修正前之刑法第五十五條、第五十六條規定。
五、核被告就如事實欄一(一)、(二)所為，均係犯銀行法第一百二十
    五條之二第一項銀行職員違背職務罪及刑法第二百十六條、
    第二百十條之行使偽造私文書罪。被告盜用吳連雲嬌及陳召
    雄印文之行為，為偽造私文書之部分行為，又偽造私文書之
    低度行為，復為行使偽造私文書之高度行為所吸收，均不另
    論罪。被告所違反銀行法第一百二十五條之二第一項銀行職
    員違背職務罪，雖同時合於刑法第三百四十二條背信罪之要
    件，但依特別法優於普通法之法則，應依銀行法第一百二十
    五條之二第一項規定處斷。公訴人認應依刑法第三百四十二
    條第一項之背信罪處斷，尚有未洽，然起訴事實同一，起訴
    法條應予變更。被告就如事實欄一(一)所述之先後多次於行使
    偽造私文書及違背職務之犯行（即如附表一編號1至6所示）
    ，時間均各緊接，手段互亦相若，犯罪構成要件俱屬相同，
    顯係分別基於概括之犯意反覆為之，均應依修正前刑法第五
    十六條連續犯之規定，論以一罪。公訴人雖漏未就附表一編
    號2之、、及3部分起訴，惟上開部分與起訴之附表一
    其餘部分有連續犯之裁判上一罪關係，本院自得併予審理。
    復修正前刑法對連續犯之加重其刑，採相對主義，故於同法
    第五十六條但書規定「得」加重，而非強制必予加重，俾使
    法院就個案之量刑，能斟酌至當。本院考量被告犯罪情節雖
    屬重大，惟其行為情堪憫恕（理由如後述），爰不予加重其
    刑。又被告所犯上開二罪間，互有方法目的之牽連關係，應
    從一重之連續銀行職員違背職務罪處斷。另被告就如事實欄
    一(二)所述之十次行使偽造私文書、違背職務犯行（即如附表
    二編號1至10所示，其中如附表二編號1、2、5所示於同日內
    就同一客戶所為，以偽造信託運用指示書而贖回投資標的之
    多個行動，及偽造提款憑證分二次提款，為接續犯，僅各論
    以一次犯行），分別係以一行為觸犯二罪名，為想像競合犯
    ，應各依刑法第五十五條規定，各從一重之銀行職員違背職
    務罪論處；且被告此節犯行均係於刑法修正施行後所犯，無
    比較新、舊法問題，刑法既已修正刪除連續犯規定，該十次
    犯行不能論以連續犯，應認犯意各別，予以分論併罰，已如
    前述。又本件係告訴人中信銀行發覺被告違背職務及偽造文
    書犯行後，具狀向臺灣臺北地方法院檢察署請求追訴，有告
    訴狀附卷可參（第9327號偵查卷第2至4頁），並非被告在有
    偵查犯罪職權之機關或公務員發覺其犯行前，自動供承犯罪
    而接受本件裁判，顯不合於刑法第六十二條前段及銀行法第
    一百二十五條之四第一項所定自首之要件。再者，被告雖於
    偵查中自白其上開違背職務犯行，惟其為圖邱慶正、張妙慧
    、邱智千等不法利益之犯罪所得，迄未自動繳交，要與銀行
    法第一百二十五條之四第二項減輕其刑規定未符，併此敘明
    。
六、原審對於被告予以論罪科刑，本非無見。惟被告擔任中信銀
    行之職員，竟意圖為第三人不法之利益，而為違背其職務之
    行為，致生損害於該銀行之財產，依法應以銀行法第一百二
    十五條之二第一項銀行職員違背職務罪相繩。原審未察，僅
    論處被告刑法第二百十六條、第二百十條之行使偽造私文書
    罪，於法即有違誤。又被告於九十五年四月六日除擅自贖回
    陳召雄所投資之美林3 年台幣石來運轉連動債外，同日尚贖
    回陳召雄投資之富達太平洋基金Ｂ股、富達東南亞基金Ｂ股
    、ＪＰ1.5 年耳目一新連動債，及吳連雲嬌投資之富達太平
    洋基金Ｂ股（即如附表一編號2之、、及3部分），此
    部分亦犯銀行法第一百二十五條之二第一項銀行職員違背職
    務罪及刑法第二百十六條、第二百十條之行使偽造私文書罪
    ，且與起訴部分有連續犯之裁判上一罪關係，原審漏未併予
    審究，亦有未合。檢察官上訴意旨，指摘原判決疏未依銀行
    法第一百二十五條之二第一項規定論處，為有理由，而被告
    上訴否認有違反銀行法之犯行，雖不足採，但原審判決既有
    上開可議之處，即屬無可維持，應由本院加以撤銷改判。按
    刑事審判旨在實現刑罰權之分配的正義，故法院對有罪之被
    告科刑，應符合罪刑相當之原則，使罰當其罪，以契合人民
    之法律感情。復按刑事政策對於犯罪人之處罰，除為使犯罪
    人得以知悉其行為係法律所不容許，且必須對自己之犯罪行
    為負責，而為其犯罪行為受到應有之刑罰制裁外，並期經由
    刑事處罰之過程，使犯罪人能真正悔改向上、自立更生，以
    達成刑法教化、矯治之目的。被告違背其職務，偽造客戶贖
    回基金指示書，及盜領客戶存款，固造成中信銀行無法彌補
    之商譽及財產上重大損失，然以被告一位初入職場之社會新
    鮮人，因無力應對客戶一再追問鉅額投資情形，竟萌彌補客
    戶虧損之不法意圖，而出此下策，此與一般銀行負責人或職
    員以五鬼搬運方式，挪用銀行資金或盜領客戶存款，以茲填
    補個人投資損失或肆應個人物慾享受之情形相比，情節顯較
    輕微，所犯銀行法第一百二十五條之二第一項之罪本刑為三
    年以上十年以下有期徒刑，苟論以被告最輕本刑，猶嫌過重
    ，其犯罪之情狀顯可憫恕，爰依刑法五十九條規定酌減其刑
    。爰審酌被告並無前科，素行甚佳，有本院被告前案紀錄表
    一紙可憑，其身為銀行之理財專員，不思踐行其職務上之忠
    實告知義務，先隱瞞客戶投資損失，繼而為彌補客戶損失，
    故違職務偽造之不實交易，及盜領客戶存款，造成中信銀行
    無法彌補之商譽及財產上重大損失，且已然影響金融秩序安
    定甚鉅，犯罪所生之危害程度甚鉅，惟考量被告初入職場，
    面臨客戶究問鉅額投資盈虧，一時不知如何因應，而為彌補
    客戶虧損，致誤蹈刑章，且於本院審理時，對於前揭事實均
    坦承，並一再表示悔意，且其於審理間雖有意願與告訴人進
    行和解事宜，惟因告訴人財產上之損害數額過高，被告無資
    力賠償而未果，其犯罪後之態度等一切情狀，各量處如主文
    第二項所示之刑。又本件被告犯銀行職員違背職務等罪之時
    間，均係於九十六年四月二十四日之前，且均無中華民國九
    十六年罪犯減刑條例所定不得減刑之情形，均合於同條例第
    二條第一項第三款之規定，爰均減其宣告刑二分之一。再刑
    法第五十一條有關數罪併罰定執行刑之規定同經修正，本件
    被告如事實欄一(一)、(二)所述應分論併罰之數罪中既有部分係
    在刑法修正施行之前所為，因之，於定執行刑之際亦應為新
    、舊法比較，適用最有利於被告之法律（最高法院九十五年
    度第八次刑事庭會議決議參照）。而比較新、舊法之結果，
    以修正前之舊法對被告較為有利，爰依修正前刑法第五十一
    條第五款規定，就被告減刑後之刑定其應執行之刑。末查被
    告所偽造吳連雲嬌及陳召雄名義之信託運用指示書及提款憑
    證上「吳連雲嬌」及「陳召雄」之印文，係出自盜用，並非
    偽造之印文，無庸依刑法第二百十九條規定宣告沒收；又上
    開信託運用指示書及提款憑證，業因被告行使而非其所有之
    物，爰不為沒收之諭知，附此敘明。
七、無罪部分：
  (一)公訴意旨另以：被告於如附表三所示之日期所為外幣匯差損
    失8萬2947 元（即起訴書附表編號七、原判決附表(二)編號11
    部分），足以生損害於陳召雄及中信銀行之財產，因認被告
    此部分亦涉犯刑法第二百十六條、第二百十條行使偽造私文
    書及同法第三百四十二條背信罪嫌云云。
  (二)公訴人認被告涉有上開犯行，無非係以告訴人之指訴為其主
    要論據。惟訊據被告堅決否認有上開行使偽造私文書及背信
    犯行。查訊之告訴代理人稱：上開外幣匯差損失係客戶陳召
    雄事後自行將台幣再兌換成美金的匯兌損失，而其計算基準
    係以九十五年七月二十八日與同年四月十七日的匯兌差價，
    並就其轉換後之匯兌損失8萬2947 元請求伊公司賠償，故此
    部分雖與被告上開犯行有因果關係，但不是被告的直接行為
    所造成等語（本院九十七年十二月十一日準備程序筆錄），
    核與其庭呈之陳召雄九十五年七月二十八日提款憑證相符，
    堪以採信。是上開外幣匯差損失部分，既無被告行使偽造私
    文書及背信之行為，即難以上開罪名相繩。此外，本院復查
    無其他積極之證據，足資認定被告確有公訴意旨所指上開犯
    行，自屬不能證明被告犯罪。原審未詳加推敲，遽憑前述公
    訴人提出之證據資料而論處被告此部分罪刑，自有未當。被
    告上訴指摘原判決不當，為有理由，應由本院將原判決關於
    被告上開部分撤銷，另為被告無罪之諭知。
據上論斷，應依刑事訴訟法第三百六十九條第一項前段、第三百
六十四條、第二百九十九條第一項前段、第三百條、第三百零一
條第一項，銀行法第一百二十五條之二第一項，刑法第二條第一
項但書、第十一條前段、第二百十六條、第二百十條、第五十五
條、第五十九條，修正前刑法第五十六條、第五十五條、第五十
一條第五款，刑法施行法第一條之一，中華民國九十六年罪犯減
刑條例第二條第一項第三款、第七條，判決如主文。
本案經檢察官李月治到庭執行職務。
中    華    民    國    98    年    1     月    6     日
                  刑事第二十一庭審判長法  官  蔡彩貞
                                      法  官  曾家貽
                                      法  官  楊力進
以上正本證明與原本無異。
如不服本判決，應於收受送達後10日內向本院提出上訴書狀，其
未敘述上訴之理由者並得於提起上訴後10日內向本院補提理由書
（均須按他造當事人之人數附繕本）「切勿逕送上級法院」。
                                      書記官  楊麗娟
中    華    民    國    98    年    1     月    6     日
附錄：本案論罪科刑法條全文
銀行法第125條之2第1項
銀行負責人或職員，意圖為自己或第三人不法之利益，或損害銀
行之利益，而為違背其職務之行為，致生損害於銀行之財產或其
他利益者，處3年以上10年以下有期徒刑，得併科新臺幣1千萬元
以上2億元以下罰金。其犯罪所得達新臺幣一億元以上者，處7年
以上有期徒刑，得併科新臺幣2500萬元以上5億元以下罰金。
 附表一
┌──┬────┬────┬─────────────┬───────┬──────┐
│編號│日    期│被害客戶│類                    別  │金          額│宣告刑及減刑│
│    │（民國）│姓    名│                          │（以下未特別註│後之刑度    │
│    │        │        │                          │明貨幣單位者為│            │
│    │        │        │                          │新臺幣）      │            │
├──┼────┼────┼─────────────┼───────┼──────┤
│    │        │        │                          │申購金額120萬 │處有期徒刑壹│
│ 1  │95.03.28│吳連雲嬌│瑞士信貸全球網路股票基金  │元，贖回金額  │年陸月，減為│
│    │        │        │                          │116萬5953元， │有期徒刑玖月│
│    │        │        │                          │損失3萬4047元 │            │
├──┼────┼────┼─────────────┼───────┤            │
│    │        │        │                          │申購金額100萬 │            │
│    │        │        │美林3年台幣石來運轉連動 │元，贖回金額80│            │
│    │        │        │  債                      │萬5282元，損失│            │
│    │        │        │                          │19萬4718元    │            │
│    │        │        ├─────────────┼───────┤            │
│    │        │        │                          │申購金額100萬 │            │
│    │        │        │富達太平洋基金Ｂ股      │元，贖回金額  │            │
│    │        │        │                          │105萬9036元   │            │
│    │        │        ├─────────────┼───────┤            │
│ 2  │95.04.06│ 陳召雄 │                          │申購金額美金3 │            │
│    │        │        │                          │萬元，贖回金額│            │
│    │        │        │                          │美金3萬3611元 │            │
│    │        │        │富達東南亞基金Ｂ股      │，於同年4月17 │            │
│    │        │        │                          │日兌換新臺幣  │            │
│    │        │        │                          │108 萬9529元，│            │
│    │        │        │                          │入陳召雄在中信│            │
│    │        │        │                          │銀行新臺幣帳戶│            │
│    │        │        ├─────────────┼───────┤            │
│    │        │        │                          │申購金額美金6 │            │
│    │        │        │                          │萬2279元，贖回│            │
│    │        │        │                          │美金6萬2279元 │            │
│    │        │        │ＪＰ1.5年耳目一新連動債 │，於同年4月17 │            │
│    │        │        │                          │日匯兌新臺幣20│            │
│    │        │        │                          │1萬8151元，入 │            │
│    │        │        │                          │陳召雄在中信銀│            │
│    │        │        │                          │行新臺幣帳戶  │            │
├──┼────┼────┼─────────────┼───────┤            │
│    │        │        │                          │申購金額100萬 │            │
│ 3  │95.04.06│吳連雲嬌│富達太平洋基金Ｂ股        │元，贖回金額  │            │
│    │        │        │                          │105萬9036元   │            │
├──┼────┼────┼─────────────┼───────┤            │
│    │        │        │以偽造陳召雄名義贖回上開編│              │            │
│    │        │        │號2之基金及提款憑證自陳召 │              │            │
│    │        │        │雄在中信銀行開設之外幣帳戶│              │            │
│    │        │        │（000000000000號）內20萬23│              │            │
│ 4  │95.04.19│陳召雄  │10元轉換成新臺幣，先於同年│843萬元       │            │
│    │        │        │月17日匯入陳召雄之在中信銀│              │            │
│    │        │        │行新臺幣帳戶（000000000000│              │            │
│    │        │        │號）後，再自該帳戶內提款  │              │            │
├──┼────┼────┼─────────────┼───────┤            │
│    │        │        │自吳連雲嬌在中信銀行開設之│              │            │
│ 5  │95.04.19│吳連雲嬌│新臺幣帳戶（000000000000號│126萬元       │            │
│    │        │        │）內提款                  │              │            │
├──┼────┼────┼─────────────┼───────┤            │
│    │        │        │富達歐洲小型企業基金Ｂ股  │申購金額100萬 │            │
│ 6  │95.05.17│吳連雲嬌│（原審誤載為富達歐洲基金）│元，贖回金額98│            │
│    │        │        │                          │萬3776元，損失│            │
│    │        │        │                          │1萬6224元     │            │
└──┴────┴────┴─────────────┴───────┴──────┘
附表二
┌──┬────┬────┬─────────────┬───────┬──────┐
│編號│日    期│被害客戶│類                     別 │金          額│宣告刑及減刑│
│    │（民國）│姓    名│                          │（以下未特別註│後之刑度    │
│    │        │        │                          │明貨幣單位者為│            │
│    │        │        │                          │新臺幣）      │            │
├──┼────┼────┼─────────────┼───────┼──────┤
│    │        │        │JF日本店頭市場基金      │申購金額100萬 │處有期徒刑壹│
│    │        │        │                          │元，贖回金額83│年陸月，減為│
│    │        │        │                          │萬2424元，損失│有期徒刑玖月│
│    │        │        │                          │16萬7576元    │            │
│    │        │        ├─────────────┼───────┤            │
│    │        │        │坦伯頓全球新興國家基金Ｂ│申購金額100萬 │            │
│    │        │        │  股                      │元，贖回金額92│            │
│    │        │        │                          │萬5889元，損失│            │
│    │        │        │                          │7萬4111元     │            │
│    │        │        ├─────────────┼───────┤            │
│    │        │        │大聯美國收益基金ＢＴ股  │申購金額160萬 │            │
│    │        │        │                          │元，贖回金額  │            │
│    │        │        │                          │153 萬0170元，│            │
│    │        │        │                          │損失6萬9830元 │            │
│    │        │        ├─────────────┼───────┤            │
│  1 │95.07.04│吳連雲嬌│駿利世界環球生命科技基金│申購金額120萬 │            │
│    │        │        │Ｂ股                      │元，贖回金額  │            │
│    │        │        │                          │104 萬8247元，│            │
│    │        │        │                          │損失15萬1753元│            │
│    │        │        ├─────────────┼───────┤            │
│    │        │        │保誠亞太高股息基金      │申購金額45萬元│            │
│    │        │        │                          │，贖回金額43萬│            │
│    │        │        │                          │2675元，損失1 │            │
│    │        │        │                          │萬7325元      │            │
│    │        │        ├─────────────┼───────┤            │
│    │        │        │百利達全球精品企業基金  │申購金額100萬 │            │
│    │        │        │                          │元，贖回金額97│            │
│    │        │        │                          │萬1506元，損失│            │
│    │        │        │                          │2萬8494元     │            │
│    │        │        ├─────────────┼───────┤            │
│    │        │        │坦伯頓全球平衡基金Ｂ股  │申購金額美金7 │            │
│    │        │        │                          │萬元，贖回金額│            │
│    │        │        │                          │美金6萬7042元 │            │
│    │        │        │                          │，折算新台幣後│            │
│    │        │        │                          │損失9萬7297元 │            │
│    │        │        │                          │（原審誤載為9 │            │
│    │        │        │                          │萬7022元）    │            │
├──┼────┼────┼─────────────┼───────┼──────┤
│    │        │        │盧森堡3年台幣石來運轉II │申購金額150萬 │處有期徒刑壹│
│    │        │        │  連動債                  │元，贖回金額47│年陸月，減為│
│    │        │        │                          │萬7070元，損  │有期徒刑玖月│
│    │        │        │                          │失102萬2930元 │            │
│  2 │95.07.05│吳連雲嬌├─────────────┼───────┤            │
│    │        │        │盧森堡3年台幣石來運轉II │申購金額350萬 │            │
│    │        │        │  連動債                  │元，贖回金額  │            │
│    │        │        │                          │111 萬3163元，│            │
│    │        │        │                          │損失238萬6837 │            │
│    │        │        │                          │元            │            │
├──┼────┼────┼─────────────┼───────┼──────┤
│    │        │        │                          │95萬元（於翌日│處有期徒刑壹│
│  3 │95.07.11│吳連雲嬌│自吳連雲嬌上開新臺幣帳戶內│存入邱慶正在中│年陸月，減為│
│    │        │        │提款                      │信銀行之帳戶）│有期徒刑玖月│
├──┼────┼────┼─────────────┼───────┼──────┤
│    │        │        │                          │95萬元（於隔二│處有期徒刑壹│
│  4 │95.07.12│吳連雲嬌│同                    上  │日即14日存入張│年陸月，減為│
│    │        │        │                          │妙慧在中信銀行│有期徒刑玖月│
│    │        │        │                          │之帳戶）      │            │
├──┼────┼────┼─────────────┼───────┼──────┤
│    │        │        │                          │90萬元（於同日│處有期徒刑壹│
│    │        │        │同                    上  │存入張妙慧在中│年陸月，減為│
│    │        │        │                          │信銀行之帳戶）│有期徒刑玖月│
│  5 │95.07.13│吳連雲嬌├─────────────┼───────┤            │
│    │        │        │                          │90萬元（於同日│            │
│    │        │        │同                    上  │存入邱慶正在中│            │
│    │        │        │                          │信銀行之帳戶）│            │
├──┼────┼────┼─────────────┼───────┼──────┤
│    │        │        │                          │90萬元（於同日│處有期徒刑壹│
│  6 │95.07.14│吳連雲嬌│同                    上  │存入張妙慧在中│年陸月，減為│
│    │        │        │                          │信銀行之帳戶）│有期徒刑玖月│
├──┼────┼────┼─────────────┼───────┼──────┤
│    │        │        │                          │90萬元（於同日│處有期徒刑壹│
│  7 │95.07.17│吳連雲嬌│同                    上  │存入張妙慧在中│年陸月，減為│
│    │        │        │                          │信銀行之帳戶）│有期徒刑玖月│
├──┼────┼────┼─────────────┼───────┼──────┤
│    │        │        │                          │95萬元（於同日│處有期徒刑壹│
│  8 │95.07.18│吳連雲嬌│同                    上  │存入張妙慧在中│年陸月，減為│
│    │        │        │                          │信銀行之帳戶）│有期徒刑玖月│
├──┼────┼────┼─────────────┼───────┼──────┤
│    │        │        │                          │85萬元（於同日│處有期徒刑壹│
│  9 │95.07.20│吳連雲嬌│同                    上  │存入張妙慧在中│年陸月，減為│
│    │        │        │                          │信銀行之帳戶）│有期徒刑玖月│
├──┼────┼────┼─────────────┼───────┼──────┤
│    │        │        │                          │12萬元（於同日│處有期徒刑壹│
│ 10 │95.07.21│陳召雄  │自陳召雄上開台幣帳戶內提款│存入11萬9575元│年陸月，減為│
│    │        │        │                          │至邱智千中信銀│有期徒刑玖月│
│    │        │        │                          │行之帳戶）    │            │
└──┴────┴────┴─────────────┴───────┴──────┘
附表三
┌──┬────┬────┬─────────────┬───────┬──────┐
│編號│日    期│客戶名稱│類                     別 │ 金       額  │備        註│
│    │        │        │                          │（新台幣，元）│            │
├──┼────┼────┼─────────────┼───────┼──────┤
│ 1  │95.07.28│陳召雄  │外幣匯差損失              │8萬2947元     │            │
└──┴────┴────┴─────────────┴───────┴──────┘


司法院資訊處製作；財團法人民間司法改革基金會備份。
